臺灣板橋地方法院刑事判決　　　　　　　 96年度訴字第389號
公　訴　人　臺灣板橋地方法院檢察署檢察官
被　　　告　甲○○
　　　　　　　　　　(臺灣臺北監獄臺北分監執行中)
上列被告因公共危險案件，經檢察官提起公訴（96年度偵字第89
7號），本院判決如下：
    主  文
甲○○駕駛動力交通工具肇事，致人受傷而逃逸，累犯，處有期
徒刑柒月。
    事  實
一、甲○○前因施用毒品案件，經本院以92年度訴字第1753 號
    判處有期徒刑9 月確定；復因竊盜案件，經本院以92年度易
    字第2277號判處有期徒刑1 年確定，上開二罪經定應執行有
    期徒刑1 年7 月，甫於94年9 月1 日縮短刑期執畢出監。詎
    猶不知悔改，於95年11月3 日11時35分許，騎乘車號DOF-37
    3 號輕型機車，沿臺北縣三重市○○街行駛至溪尾街與自強
    路口欲右轉自強路時，不慎擦撞適於路口待轉區停等紅燈之
    乙○○所騎乘車號AA7-99 6號重型機車，致乙○○人車倒地
    ，受有右膝部挫傷之傷害（過失傷害部分未據告訴）。詎甲
    ○○於肇事下車查看後，未採取救護或其他必要措施，或向
    警察機關報告，復無留下聯絡資料，因遭乙○○索賠，反而
    另行起意騎車逃逸。嗣經乙○○記下車號，報警循線查悉上
    情。
二、案經臺北縣政府警察局三重分局報請臺灣板橋地方法院檢察
    署檢察官偵查起訴。
    理  由
一、訊據被告固自承於上開時間騎乘DOF-373號輕型機車，行經
    臺北縣三重市○○街與自強路口欲右轉自強路時與被害人發
    生擦撞，並未報案，亦未留下聯絡資料等情，惟矢口否認有
    肇事逃逸之犯行，辯稱：當時是被害人從後面撞伊，被害人
    自己跌倒，伊就下車問被害人有沒有怎樣，並想找警察來，
    但是被害人說不用，伊就先行離開，後來伊經過家附近看到
    機車行就騎回去想叫被害人到那修理，被害人已經不在該處
    云云。經查：
（一）前揭事實，業據被害人乙○○於本院審理中證稱：伊從自
      強路騎過來在溪尾街之待轉區停等，當時是靜止狀態，是
      被告之機車車牌勾到伊車子，造成伊人車倒地，機車之車
      燈燈殼破了、煞車把手斷了、手腳也有擦傷，當時被告停
      在伊前面約50公尺處回頭看伊，伊就叫被告過來，把受傷
      部位掀給被告看，要求賠償1 千元，被告說沒帶錢，後來
      有說要叫警察來，伊看被告拿手機以為正在叫警察，沒想
      到被告就騎車走了等語明確。此外，並有道路交通事故現
      場圖、道路交通事故調查報告表（一）（二）、現場及車
      損照片12幀，及同仁醫院診斷證明書等件在卷為據。是被
      告確實與被害人乙○○所騎乘之機車發生事故，並且於肇
      事致被害人受傷後，未留在現場施以救護或等待員警到場
      或留下任何聯絡資料以便日後處理，猶擅自騎車離開肇事
      現場之情無訛。
（二）按刑法第185 條之4 之肇事致人死傷逃逸罪，係以處罰肇
      事後逃逸之駕駛人為目的，俾促使駕駛人於肇事後能對被
      害人即時救護，以減少死傷，是該罪之成立祇以行為人有
      駕駛動力交通工具肇事，致人死傷而逃逸之事實為已足，
      至行為人之肇事有否過失，則非所問，最高法院93年台上
      字第5599號裁判意旨可資參照。是本件被告既於肇事致被
      害人受傷後，未立即對受傷之被害人為任何救護，亦未報
      警處理或採取其他必要安全措施，復未留下聯絡資料，即
      逕行離去，其所為自已符合刑法第185 條之4 肇事逃逸罪
      之構成要件。至被告辯稱事後有再回到現場云云，縱使屬
      實，亦僅係被告事後因良心不安之舉動，容可為量刑之參
      酌，惟無礙其肇事逃逸罪名之成立。綜上所述，本件事證
      明確，被告所辯尚無足採，其犯行堪以認定，應依法論罪
      科刑。
二、核被告所為，係犯刑法第185 條之4 肇事逃逸罪。又被告有
    如事實欄所載前科及刑之執行情形，有臺灣高等法院被告前
    案紀錄表附卷可稽，其於受有期徒刑執行完畢後，5 年內故
    意再犯本件有期徒刑以上之罪，應依刑法第47條第1 項，論
    以累犯，並加重其刑。爰審酌被告之素行、犯罪動機、目的
    、手段、被害人所受傷害程度，且已與被害人達成和解並賠
    償損害，業據被害人證述及臺北縣三重市調解委員會調解書
    1 份在卷可憑，被害人於本院審理中亦表示希望法院能原諒
    他等一切情狀，量處如主文所示之刑。
據上論斷，應依刑事訴訟法第299 條第1 項前段、刑法第185 條
之4、 第47條第1 項，判決如主文。
本案經檢察官張瑞娟到庭執行職務。
中　　華　　民　　國　　96　　年　　5 　　月　　10　　日
　　　　　　　　　刑事第七庭  審判長法　官　胡堅勤
                                    法　官　王瑜玲
                                    法　官　李君豪
以上正本證明與原本無異。
如不服本判決，應於判決送達後10日內向本院提出上訴狀（應
附繕本），上訴於臺灣高等法院。
　　　                              書記官　林文達
中　　華　　民　　國　　96　　年　　5 　　月　　10　　日
附錄本案論罪科刑法條全文
刑法第185條之4
駕駛動力交通工具肇事，致人死傷而逃逸者，處6月以上5年以
下有期徒刑。
